臺灣高雄地方法院刑事判決　　　　　　　　　　　　　九十四年度訴字第一○○號
　　 公　訴　人　臺灣高雄地方法院檢察署檢察官
　　 被　　　告　乙○○
右列被告因毒品危害防制條例案件，經檢察官提起公訴（九十三年度毒偵字第六五四
二號、九十三年度毒偵字第七三四八號），本院合議庭裁定由受命法官獨任進行簡式
審判程序，本院判決
如左：
    主  文
乙○○連續施用第一級毒品，處有期徒刑壹年。
扣案裝有第一級毒品海洛因之注射針筒壹支（淨重零點零伍公克，空針筒重貳點陸玖
公克）、第一級毒品海洛因壹包（淨重零點零貳公克，空包裝重零點壹捌公克）均沒
收銷燬之；注射針筒貳支，均沒收。
    事  實
一、乙○○前因施用毒品案件，經本院裁定送執行觀察、勒戒後，因無繼續施用毒品
    之傾向，於民國八十八年九月九日釋放，並經臺灣高雄地方法院檢察署檢察官以
    八十八年度偵字第一一六二四號為不起訴處分確定在案。乙○○又於九十三年六
    月間，因連續施用第一級、第二級毒品案件，由臺灣高雄地方法院檢察署檢察官
    提起公訴，經本院於九十三年八月二十三日以九十三年度訴字第一七三五號分別
    判處有期徒刑七月、四月，應執行有期徒刑十月確定。惟乙○○竟於本院九十三
    年度訴字第一七三五號判決宣示日後，基於概括之犯意，自九十三年十月二十七
    日晚上十時許起至同年十一月二十五日晚上七、八時許止，在高雄縣岡山鎮○○
    ○路淺草遊藝場廁所內及高雄火車站廁所內等處，每日以注射方式，連續施用第
    一級毒品海洛因多次。嗣分別於同年十一月二十八日十七時許，在上開淺草遊藝
    場前為警查獲，並扣得裝有第一級毒品海洛因粉末之注射針筒一支（淨重零點零
    五公克，空針筒重二點六九公克），且經乙○○同意採尿後，經送高雄縣衛生局
    檢驗結果，呈嗎啡及甲基安非他命之陽性反應（施用第二級毒品甲基安非他命部
    分，另案由本院審理中）、另於同年十一月二十六日十時許，在高雄縣岡山鎮○
    ○路一二三巷一弄一號前為警查獲，並扣得第一級毒品海洛因一包（起訴書誤載
    為二小包，淨重零點零二公克，空包裝重零點一八公克）及乙○○所有已使用過
    之注射針筒二支等物，於經乙○○同意採尿送驗結果，亦呈嗎啡及甲基安非他命
    之陽性反應（施用第二級毒品甲基安非他命部分，另案由本院審理中）而查悉上
    情。
二、案經高雄縣政府警察局岡山分局報告臺灣高雄地方法院檢察署檢察官偵查起訴。
    理  由
壹、程序方面：
一、按除被告所犯為死刑、無期徒刑、最輕本刑為三年以上有期徒刑之罪或高等法院
    管轄第一審案件者外，於法院行準備程序進行中，被告先就被訴事實為有罪之陳
    述時，審判長得告知被告簡式審判程序之旨，並聽取當事人、代理人、辯護人及
    輔佐人之意見後，裁定進行簡式審判程序；且受命法官行準備程序，與法院或審
    判長有同一之權限；又簡式審判程序之證據調查，不受刑事訴訟法第一百五十九
    條第一項、第一百六十一條之二、第一百六十一條之三、第一百六十三條之一及
    第一百六十四條至第一百七十條規定之限制，刑事訴訟法第二百七十三條之一第
    一項、第二百七十九條第二項前段、第二百七十三條之二分別定有明文。
二、查本件被告乙○○所犯為死刑、無期徒刑、最輕本刑為三年以上有期徒刑以外之
    罪，且非高等法院管轄第一審之案件，其於準備程序就前揭被訴事實為有罪之陳
    述，經受命法官告知簡式審判程序之旨，並聽取當事人之意見後，本院認無不得
    或不宜改依簡式審判程序進行之處，爰依刑事訴訟法第二百七十三條之一第一項
    、第二百八十四條之一，裁定本件由受命法官獨任進行簡式審判程序，合先敘明
    。
貳、實體方面：
一、右揭事實，業據被告乙○○於本院審理時坦承不諱，且被告先後為警查獲時所採
    尿液，經送檢驗後，確呈嗎啡陽性反應，有高雄縣政府衛生局煙毒尿液檢驗成績
    書二紙、高雄縣政府警察局岡山分局壽天派出所毒品案件嫌犯尿液採證檢驗對照
    表一紙及高雄縣政府警察局岡山分局前峰派出所毒品案件嫌犯尿液採證檢驗對照
    表一紙附卷可資比對。又扣案裝有白色粉末之注射針筒一支、白色粉末一包，經
    十七日調科壹字第二二○○一八八一三號鑑定通知書、法務部調查局九十三年十
    二月十七日調科壹字第二二○○一八八二九號鑑定通知書各一紙附卷可稽，並有
    被告所有已使用過之注射針筒二支扣案可稽。另參以被告前因施用毒品案件，經
    本院裁定送執行觀察、勒戒後，因無繼續施用毒品之傾向，於八十八年九月九日
    釋放，並經臺灣高雄地方法院檢察署檢察官以八十八年度偵字第一一六二四號為
    不起訴處分確定。被告又自九十三年一月間至七月十日止，每日施用一、二次之
    第一級毒品海洛因，由臺灣高雄地方法院檢察署檢察官提起公訴，經本院於九十
    三年八月二十三日以九十三年度訴字第一七三五號判處有期徒刑七月確定在案（
    與連續施用第二級毒品罪部分定應執行刑為十月），有本院九十三年度訴字第一
    七三五號判決、臺灣高雄地方法院檢察署刑案資料查註紀錄表及臺灣高等法院被
    告前案紀錄表各一份在卷可稽。被告於前案判決後，又再犯本案，且一個月內即
    遭查獲二次，顯見其施用第一級毒品已有一定之成癮性，則其供承自九十三年十
    月二十七日晚上十時許起至同年十一月二十五日晚上七、八時許止，曾多次施用
    第一級毒品海洛因之自白，即屬有據，堪予信採。
二、次以，被告前因施用毒品案件，經本院裁定送執行觀察、勒戒後，因無繼續施用
    毒品之傾向，於八十八年九月九日釋放，有臺灣高等法院被告前案紀錄表一份在
    卷可佐，本案再犯時間，距離被告初犯釋放時雖已逾五年，惟被告於初犯釋放後
    五年內之九十三年一月間至同年七月十日止，已再犯施用毒品案件，有如前述，
    則依據毒品危害防制條例第二十條第三項修正理由：「觀察、勒戒或強制戒治後
    五年後再犯者，顯見前所實施之觀察、勒戒或強制戒治已足以遮斷其施用毒品之
    癮，為期自新及協助其斷除毒癮，對此五年後再犯者爰明定仍適用初犯之規定，
    先經觀察勒戒、強制戒治之程序。」以觀，本案雖距初犯釋放已逾五年，惟依上
    開立法本旨，被告所為已不符毒品危害防制條例第二十條第三項聲請觀察勒戒之
    規定，應據以起訴，本院應為實體判決無疑。綜上所述，本件事證明確，被告犯
    行洵堪認定，應依法論科。
三、核被告所為，係犯毒品危害防制條例第十條第一項之施用第一級毒品罪。被告施
    用第一級毒品海洛因而持有第一級毒品之低度行為，為其施用之高度行為所吸收
    ，不另論罪。被告先後多次施用第一級毒品之犯行，時間緊接，犯罪構成要件相
    同，顯係基於概括犯意反覆為之，爰依連續犯之規定，論以一罪，並加重其刑。
    檢察官雖僅就被告九十三年十月二十八日、同年十一月二十六日查獲當次之施用
    毒品事實加以起訴，然前揭未據起訴部分與起訴事實，有連續犯之裁判上一罪關
    係，依審判不可分原則，本院自得併予審理。爰審酌被告施用毒品前經觀察、勒
    戒執行完畢，再犯後復經起訴判處徒刑，仍不知戒惕，再次施用第一級毒品，無
    視於毒品對於自身健康之戕害及國家對於杜絕毒品犯罪之禁令，其顯無戒斷之決
    心，然念及被告於本院審理期間坦承犯行，態度良好，其施用毒品並無危害他人
    ，及被告施用毒品之方式、次數等一切情狀，量處如主文所示之刑。又扣案裝有
    白色粉末之注射針筒一支（淨重零點零五公克，空針筒重二點六九公克）、白色
    粉末一包（淨重零點零二公克，空包裝重零點一八公克），經送檢驗均係第一級
    毒品海洛因，已如上述，為違禁物，爰依毒品危害防制條例第十八條第一項前段
    ，不問屬於犯人與否，均沒收銷燬之（前開注射針筒、毒品之包裝，因包覆毒品
    ，其上顯留有該毒品之殘渣，衡情自難與之剝離，當應整體視之為毒品，連同該
    注射針筒、包裝併予宣告沒收銷燬之），至鑑驗耗用之海洛因既已滅失，自無庸
    宣告沒收銷燬，併此敘明；另已使用之注射針筒二支，為被告所有，供犯罪所用
    之物，業經被告供稱在卷，爰依刑法第三十八條第一項第二款之規定宣告沒收之
    。
據上論斷，應依刑事訴訟法第二百七十三條之一第一項、第二百九十九條第一項前段
，毒品危害防制條例第十條第一項、第十八條第一項前段，刑法第十一條、第五十六
條、第三十八條第一項第二款，判決如主文。
本案經檢察官甲○○到庭執行職務。
中　　　華　　　民　　　國　　九十四　　年　　　二　　　月　　二十五　　日
                                  臺灣高雄地方法院刑事第九庭
                                      法  官    黃惠玲
右正本證明與原本無異。
如不服本判決，應於收受送達後十日內向本院提出上訴書狀。
　　　　　　　　　　　　　　　　　　　書記官    林秀珍
中　　　華　　　民　　　國　　九十四　　年　　　二　　　月　　二十五　　日
本件論罪科刑法條：
毒品危害防制條例第十條第一項：
施用第一級毒品者，處六月以上五年以下有期徒刑。
